【裁判字號】    99,訴,3477
【裁判日期】    991224
【裁判案由】    偽造文書等
【裁判全文】
臺灣臺中地方法院刑事判決              99年度訴字第3477號
公  訴  人  臺灣臺中地方法院檢察署檢察官
被      告  陳坤源
上列被告因偽造文書等案件，經檢察官提起公訴（99年度偵字第
15643號），本院合議庭裁定由受命法官獨任進行簡式審判程序
，判決如下：
    主          文
陳坤源犯行使偽造私文書罪，處有期徒刑伍月，如易科罰金以新
台幣壹仟元折算壹日；「宅急便配送聯」收件人欄偽簽「廖大吉
」之署押壹枚，沒收。又犯行使偽造私文書罪，處有期徒刑伍月
，如易科罰金以新台幣壹仟元折算壹日；「行動通信網路業務服
務申請書」申請人簽章欄及「新申裝（號碼可攜）同意書」同意
書人簽章欄偽簽「廖大吉」之署押各壹枚，均沒收。又犯詐欺得
利罪，處有期徒刑肆月，如易科罰金以新台幣壹仟元折算壹日。
徒刑部分應執行有期徒刑拾月，如易科罰金以新台幣壹仟元折算
壹日。
    犯罪事實及理由
一、犯罪事實：被告陳坤源向綽號「目雞」的姓名年籍不詳之成
    年男子，以新台幣（下同）2,000元之價格，購買被害人廖
    大吉之身分證正反面、全民健康保險卡影本後，基於行使偽
    造私文書及意圖為自己不法之利益的犯意：
（一）於98年12月間，以電話向臺北市○○路○○路3號14樓之3
      之臺灣大哥大股份有限公司（下稱臺哥大公司）經銷商吳
      峰毅表示要申辦門號。98年12月18日，吳峰毅之公司人員
      將門號申請書、行動電話門號0000-000000號SIM卡1張及
      贈品等物委託統一速達股份有限公司運送至臺中市西屯區
      ○○區○路與天六街交叉路口之統一超商，由被告出面在
      宅急便配送聯之收件人欄偽簽「廖大吉」之署名1枚後，
      以示被害人廖大吉收取上開物品之意，交還予送件者而行
      使之，致生損害於被害人廖大吉及統一速達股份有限公司
      送達物品之正確性。
（二）被告復於98年12月19日，將被害人廖大吉之身分證正反面
      、全民健康保險卡影本貼在臺哥大公司之「行動通信網路
      業務服務申請書」上，並在上開申請書之申請人簽章欄及
      「新申裝（號碼可攜）同意書」之同意書人簽章欄接續各
      偽簽「廖大吉」之署名1枚後，將上開申請書及同意書寄
      回給吳峰毅所經營之經銷公司，以開通SIM卡而行使之，
      致生損害於被害人廖大吉、經銷商及電信公司就申辦行動
      電話門號使用人管理之正確性。
（三）被告自98年12月間該門號啟用後至99年4月間停機日止，
      期間使用上揭行動電話門號，使臺哥大公司陷於錯誤，誤
      認使用者為有付款意願之被害人廖大吉而提供通話，被告
      因而獲得相當於通話費之財產上不法利益合計8,050元。
二、證據名稱：
（一）被告於偵查及本院審理時對犯罪事實之自白。
（二）被害人廖大吉於警詢之陳述。
（三）統一速達股份有限公司宅急便配送聯影本。
（四）臺哥大公司之「行動通信網路業務服務申請書」、「新申
      裝（號碼可攜）同意書」影本各1份。
（五）臺哥大公司出帳紀錄表1份。
（六）臺灣高等法院被告前案紀錄表。
三、檢察官雖認被告前因竊盜案件，經本院以88年度訴字第2072
    號判決判處有期徒刑1年確定；又因竊盜及違反槍砲彈藥刀
    械管制條例案件，經本院以88年度訴字第2458號判決分別判
    處有期徒刑5年、3年8月，嗣經臺灣高等法院臺中分院以89
    年度上訴字第845號判決駁回上訴確定；復因違反槍砲彈藥
    刀械管制條例案件，經本院以89年度訴字第309號判決判處
    有期徒刑5年2月，經臺灣高等法院臺中分院以89年度上訴字
    第828號判決駁回上訴確定；再因違反毒品危害防制條例案
    件，經本院以89年度訴字第913號判決判處有期徒刑6月確定
    ，上開案件接續執行，於97年10月20日因徒刑執行完畢出監
    ；故本件被告所犯，應有累犯之適用等語。但被告上開案件
    係假釋出監，而非執行完畢；且其假釋業經撤銷，被告已於
    99年9月21日入監執行殘刑，有臺灣高等法院被告前案紀錄
    表附卷可證，故無累犯之適用，附此敘明。
四、檢察官雖認被告與綽號「目雞」的姓名年籍不詳之成年男子
    ，就行使偽造私文書罪與詐欺得利罪有犯意之聯絡與行為之
    分擔，應論以共同正犯等語。但被告取得被害人廖大吉之身
    分證正反面、全民健康保險卡影本之目的，並無證據證明「
    目雞」事先已知悉，難認有何犯意之聯絡，被告與「目雞」
    應無共同正犯之關係，此部分檢察官之法律見解，容有未洽
    ，應予更正。
五、應適用之法條：刑事訴訟法第273條之1第1項、第299條第1
    項前段、第310條之2、第454條第1項，刑法第216條、第210
    條、第339條第2項、第41條第1項前段、第8項、第51條第5
    款、第219條，刑法施行法第1條之1。
六、如不服本判決，應於送達後10日內向本院提出上訴狀。
中    華    民    國    99    年    12    月    24    日
                        刑事第二庭  法  官  施慶鴻
以上正本證明與原本無異。
如不服本判決應於收受判決後10日內向本院提出上訴書狀，並應
敘述具體理由；其未敘述上訴理由者，應於上訴期間屆滿後20日
內向本院補提理由書（均須按他造當事人之人數附繕本）「切勿
逕送上級法院」。
                                    書記官  許清源
中    華    民    國    99    年    12    月    24    日
附錄論罪科刑法條
刑法第210條
偽造、變造私文書，足以生損害於公眾或他人者，處5年以下有
期徒刑。
刑法第216條
行使第210條至第215條之文書者，依偽造、變造文書或登載不實
事項或使登載不實事項之規定處斷。
刑法第339條
意圖為自己或第三人不法之所有，以詐術使人將本人或第三人之
物交付者，處5年以下有期徒刑、拘役或科或併科1千元以下罰金
。
以前項方法得財產上不法之利益或使第三人得之者，亦同。
前二項之未遂犯罰之。

司法院資訊處製作；財團法人民間司法改革基金會備份。
